【裁判字號】    98,上訴,3797
【裁判日期】    980923
【裁判案由】    毒品危害防制條例
【裁判全文】
臺灣高等法院刑事判決                98年度上訴字第3797號
上  訴  人
即  被  告  甲○○
上列上訴人因違反毒品危害防制條例等案件，不服臺灣基隆地方
法院中華民國98年8月14日98年度訴字第796號第一審判決（起訴
案號：臺灣基隆地方法院檢察署98年度毒偵字第736號、第891號
），提起上訴，本院判決如下：
    主    文
上訴駁回。
    理    由
壹、按不服地方法院之第一審判決而上訴者，須提出上訴書狀，
    並應敘述具體理由，為上訴必備之程式。其所提出之書狀未
    敘述上訴理由，或僅曾以言詞陳述上訴理由者，均應於上訴
    期間屆滿後20日內補提理由書於第一審法院。第一審法院經
    形式審查，認逾期未補提上訴理由者，應定期間先命補正；
    逾期未補正者，為上訴不合法律上之程式，應以裁定駁回。
    刑事訴訟法第350條第1項、第361條、第362條及第367條分
    別定有明文。職是，上訴人雖已提出上訴理由，惟所提非屬
    具體理由者，應由第二審法院以上訴不合法律上之程式或不
    合上訴之法定要件，判決駁回。所謂具體理由者，必係依據
    卷內既有訴訟資料或提出新事證，指摘或表明第一審判決有
    何採證認事、用法或量刑等足以影響判決本旨之不當或違法
    ，而構成應予撤銷之具體事由，始克當之。例如，依憑證據
    法則者，應具體指出所採證據何以不具證據能力；或依憑卷
    證資料，應明確指出所為證據證明力之判斷如何違背經驗或
    論理法則。反之，僅泛言原判決認定事實錯誤、違背法令、
    量刑失之過重或輕縱，而未依上揭意旨指出具體事由；或形
    式上雖已指出具體事由，然該事由縱使屬實，亦不足以認為
    原判決有何不當或違法者。例如，對不具有調查必要性之證
    據，法院未依聲請調查亦未說明理由；或援用證據不當，但
    除去該證據仍應為同一事實之認定，均難謂係具體理由，俾
    與第二審上訴制度旨在請求第二審法院撤銷、變更第一審不
    當或違法之判決，以實現個案救濟之立法目的相契合，並節
    制濫行上訴（參照最高法院97年度臺上字第892號刑事判決
    ）。
貳、本件上訴人即被告甲○○不服原判決提起上訴，其民國98年
    8月31日刑事上訴狀理由略以：被告於驗尿單據上已註明曾
    服用藥物，且於驗尿前亦向觀護人報告，被告因患有多種疾
    病，倘病症發作，將有生命危險，故需服用多種藥品，始導
    致1個月內2次驗尿結果，均呈毒品陽性反應。其並無施用毒
    品犯行，原審認定事實有誤，為此提起上訴云云。經查：
  一、被告分別犯2次毒品危害防制條例第10條第1項之施用第1
      級毒品，前經臺灣基隆地方法院檢察署觀護人報請臺灣基
      隆地方法院檢察署檢察官偵查起訴，業經原審判決有罪在
      案。本院審究原審所採本案之事實與理由，認原審參諸被
      告自白、臺灣尖端先進生技醫藥股份有限公司出具98年3
      月13日及98年4月22日之濫用藥物檢驗報告等證據（參見
      原審卷第26頁正面、98年度毒偵字第736號偵查卷第5頁背
      面、第891號偵查卷第3頁背面）。就被告有利與不利之處
      ，均已論述綦詳，並於理由欄說明本案相關事證與依據，
      經審酌被告犯罪之動機、吸食頻率、曾有施用毒品之前科
      仍不知戒除，認其惡性非輕。因被告犯後坦承犯行，而本
      件犯行雖戕害其健康甚鉅，然非屬侵害他人法益之犯罪行
      為。況就施用毒品之行為人而言，毒品危害防制條例之立
      法目的，非在於嚴懲，係重在病患性行為之矯治，故分別
      量處有期徒刑7月、7月，並定其應執行刑為有期徒刑1 年
      。職是，原審已詳敘其所憑證據、認定理由及量刑依據。
      自形式上觀察，原判決並無認定事實錯誤、量刑瑕疵或違
      背法令之情形，核其認事用法，均無違誤，量刑堪稱妥適
      。
  二、本件被告上訴意旨，僅泛言原審認定事實錯誤，其並無施
      用毒品犯行云云，並未指摘原審判決有何不當或違法之情
      形實際存在，即非屬具體之上訴理由。綜上所述，本院自
      形式上以觀，認原審判決認事用法並無違法或不當，被告
      上訴理由並未能依卷內既有訴訟資料或提出新事證，指摘
      或表明第一審判決有何採證認事、用法等足以影響判決本
      旨之不當或違法，而構成應予撤銷之事由，自非屬得上訴
      第二審之具體理由。揆諸首揭說明，被告提起第二審上訴
      不合法律上程式，爰不經言詞辯論以判決駁回之。
據上論斷，應依刑事訴訟法第367條前段、第372條，判決如主文
中    華    民    國    98    年    9    月    23    日
                  刑事第五庭  審判長法  官    高明哲
                                    法  官    劉秉鑫
                                    法  官    林洲富
以上正本證明與原本無異。
如不服本判決，應於收受送達後10日內向本院提出上訴書狀，其
未敘述上訴之理由者並得於提起上訴後10日內向本院補提理由書
（均須按他造當事人之人數附繕本）「切勿逕送上級法院」。
                                    書記官    楊秋鈴
中    華    民    國    98    年    9     月    24    日


司法院資訊處製作；財團法人民間司法改革基金會備份。
